臺灣高等法院少年法庭刑事判決　　　　　　　　　九十三年度少連上訴字第六０號
　　上　訴　人
　　即　被　告　甲○○
　　選任辯護人　彭永彰律師
　　上　訴　人
　　即　被　告　乙○○
　　選任辯護人　魏憶龍律師
右上訴人因擄人勒贖等案件，不服臺灣士林地方法院九十二年度少連重訴字第一號，
中華民國九十三年一月十六日第一審判決（起訴案號：臺灣士林地方法院檢察署九十
二年度偵字第六二一六號、六二一七號），提起上訴，本院判決如左：
    主  文
原判決關於甲○○、乙○○部分撤銷。
甲○○、乙○○成年人共同故意對少年犯擄人勒贖罪，甲○○處有期徒刑捌年，乙○○處有期徒刑拾貳年。
扣案犯罪計畫書壹份、新台幣壹萬貳仟元、黑色頭套個、口罩貳只、膠帶肆捲、行
動電話貳支（號碼：0000000000及0000000000）、筆記本壹本
、帽子貳頂、紙箱與黑色手提袋各壹只均沒收。
    事  實
一、乙○○（民國四十六年八月二十九日生，為成年人）與甲○○（六十一年八月四
    日生，為成年人）於民國九十二年農曆過年前因友人介紹相互結識；乙○○於九
    十二年四、五月間，得知甲○○因個人財務狀況吃緊，需錢孔急；並得知其友人
    翁○○（為保護被害少年，有關其姓名年籍詳卷）家中經濟情況尚稱寬裕，惟配
    偶當時人在大陸地區工作，家中一子陳○○（七十九年五月二十三日生，為十二
    歲以上十八歲未滿的少年，其餘姓名與年藉資料詳卷）尚在國中就讀等情；乙○○遂萌生擄人勒贖犯意，於同年六月初，先向甲○○提議共同以強暴方式擄走翁
    ○○之子陳○○，藉以向翁○○勒索新台幣（下同）二千萬元贖款；經甲○○首
    肯後，乙○○即開始與甲○○共同謀議作案細節。乙○○為使甲○○得知翁○○
    面貌，以便日後取贖，遂於九十二年六月中旬某日，主動邀約翁○○及其不知情
    之友人丙○○、蔡先生等，共赴台北縣八里地區吃晚餐，飯局結束後，該人等約
    於晚上八、九時許共同驅車返回丙○○位於台北市○○區○○街住處，乙○○即
    事先安排甲○○駕駛向友人田國鵬所承租之牌照號碼二Ｍ｜四八七六號自用小客
    車躲在一旁，偷偷端視翁○○之長相，嗣後要求甲○○駕車尾隨騎乘機車返回臺
    北市士林區○○○路四十一巷一弄八號住處之翁○○，惟因甲○○不慎跟丟而作
    罷；迄翌日晚上約十一時許，乙○○再次偕同甲○○前往翁○○上開住處附近探
    視地形，甲○○並自是日起每日早晚均依乙○○指示，駕車前往翁○○住處附近
    探視地形，並詳細觀察翁○○及陳○○之出入及作息情形，復將結果回報予乙○○。嗣同年六月二十三日上午十一時許，甲○○駕車搭載乙○○共赴臺北縣中和
    市○○街一巷四十三號「泰緬小吃店」，由乙○○入內購得四張行動電話預付卡
    （電話號碼分別為：0000000000、0000000000、0
    000000000、號碼不詳），並將上開預付卡交予甲○○，約定作
    為日後犯案時彼此聯絡之工具，自己則留下上開預付卡，當日隨後甲○○另
    載乙○○至華南商業銀行（下稱華南銀行）北新分行，由乙○○下車提領其帳戶
    （帳號000000000000號）內款項共五萬元（分二次提領：一次三萬
    元，一次二萬元），並當場交付四萬九千元予甲○○，供其購買作案所需之口罩
    、頭套、膠帶、帽子、行動電話等工具；嗣後甲○○因慮及僅其一人下手恐難以
    得手，遂聽從乙○○之建議，約於九十二年六月二十四、二十五日某日，另以電
    話聯絡並允以十萬元代價邀陳○○（民國七十二年九月十日生，於九十二年六月
    間仍為十八歲以上的未成年人）共同參與犯行，甲○○與乙○○並約定向陳○○
    隱匿乙○○參與之情，甲○○遂與陳○○達成共同擄人勒贖之犯意連絡與行為分
    擔。甲○○並於同年六月二十五日上午七時許，帶領陳○○前往翁○○住處附近
    及陳○○上學行經路線探視地形並模擬犯行；嗣甲○○於同年六月二十五日晚上
    七時五十三分，獨自駕車前往臺北縣新莊市○○路一二二之一號之「新樂園汽車
    旅館」，支付約三千九百六十元房租，租用第二０五號房，預備作為擄人得手後
    藏匿陳○○之處所；嗣於六月二十六日作案當日凌晨二時許，甲○○先行駕車至
    臺北縣新莊市接陳○○，原本要至乙○○位於臺北縣新店市○○街八號三樓住處
    附近與乙○○作犯罪最後相關細節之確認，惟因乙○○事前曾向甲○○要求不得
    將其身分曝露予陳○○得知，甲○○遂先令陳○○在離乙○○住處不遠之台北縣
    新店市○○路四四一號前下車等候，由甲○○獨自一人前往與乙○○會面，乙○○則在甲○○車內將翁○○之家中及行動電話號碼一併告知甲○○，俾便其擄人
    得手後得以電話向翁○○勒贖之用；甲○○隨後即駕車搭載陳○○回「新樂園汽
    車旅館」第二０五號房內休息。嗣九十二年六月二十六日上午六時十五分，由甲○○駕駛事先自行於出發前在旅館已先以黑色膠布將車牌號碼變造為八■｜四八
    七八號之上開自用小客車（原車牌號碼為二Ｍ｜四八七六號，車牌的變造也在乙○○與甲○○的謀議範圍內），搭載陳○○（陳○○就甲○○使用變造的特種文
    書部分，與甲○○有犯意的聯絡與行為分擔），約於同日上午七時三十分許，抵
    達臺北市士林區○○○路五十巷口，適逢陳○○上學途中行經該處，甲○○、陳
    ○○見狀即下車步行至陳○○身側，由甲○○以雙手搭住陳○○肩膀，並與陳○○共同以強暴方法抱住陳○○身體後強押入車內後座，其間陳○○不斷反抗呼救
    ，惟因年幼力弱，至不能抗拒；上車後甲○○、陳○○則合力以原備妥之膠布捆
    綁陳○○之手腳，以頭套套住其頭部，再以紙箱覆蓋其身體，致其不得動彈，復
    由甲○○駕駛該車，陳○○則在後座看守陳○○，隨即駕車駛離現場。
二、甲○○與陳○○綁架陳○○得手後，適有台北市政府警察局士林分局交通分隊警
    員林高顯於中山北路五段與中正路口執行七時至九時的交通疏導勤務，李金龍執
    行中山北路六段與忠誠路口交通疏導勤務，二人均於七時二十四分許接獲分隊值
    班警員王菁通報：「人車查扣擄人勒贖的＊＊四八七八號自用小客車」後，李金
    龍隨即於七時三十分發現甲○○與陳○○所駕駛的前開自用小客車正沿著忠誠路
    由東左轉往南行駛，立即上前攔車指示靠邊停車，因該車並未靠邊停車，仍繼續
    行駛，李金龍隨即騎乘機車追趕，林高顯則於前開自用小客車沿中山北路由北往
    南行駛至其所執行的交通疏導的路口時，上前攔車，並指示該車靠邊停駛，惟該
    車仍繼續行駛，此時，李金龍已經騎乘機車欄在該車前方，並在中山北路五段中
    正路口往南約三十公尺處，以機車切入該車車前，使該車無法繼續前行，李金龍
    並以手搶指示該車停車受檢，甲○○下車後，由李金龍制服在地上，隨後趕到的
    林高顯則命陳○○下車並將之制服在地上，隨後便在車上發現手腳均被膠帶綑綁
    ，嘴巴被膠帶貼住的被害人，因而查獲上情，並扣得作案用之扣案犯罪計畫書一
    份、現金一萬二千元、黑色頭套三個、口罩二只、膠帶四捲、行動電話二支（號
    碼：0000000000及0000000000）、筆記本一本、帽子二頂
    、紙箱與黑色手提袋各一只等物。
三、甲○○與陳○○為警查獲，於警訊與檢察官訊問之初，均供稱首謀者為阿牛，惟
    於九十二年六月二十六日檢察官向原審聲請羈押甲○○與陳○○時，甲○○初仍
    供稱首謀者為「阿牛」，隨後才改口供出乙○○，始獲悉乙○○為首謀者，並因
    而查獲乙○○。
四、案經臺北市政府警察局士林分局（下稱士林分局）移送臺灣士林地方法檢察署檢
    察官偵查起訴。
    理  由
一、訊據被告甲○○對於右揭擄人之行為坦承不諱，惟辯稱伊是有控制被害人的行動
    ，但並無勒贖錢財的意思。當初乙○○要伊跟被害人家屬要求二千萬元，又交代
    伊去觀察被害人家裡的情形，伊觀察之後認為被害人家裡並沒有那麼有錢，伊認
    為乙○○是在開玩笑，所以跟本沒打算要勒贖金錢，伊僅構成妨害自由等語。被
    告乙○○則矢口否認參與右開犯行，辯稱伊不知道被告甲○○犯下本案，伊之所
    以會被牽連，是因為太過相信被告甲○○所致云云。
二、惟查︰
（一）關於被告甲○○之右揭犯行，除經被告甲○○於原審自白不諱之外，並經被害
      人陳○○於九十二年六月二十六日警訊及偵查時指訴歷歷（見臺灣士林地方法
      院檢察署九十二年度偵字第六二一六號偵查卷【下稱偵卷六二一六號】第十九
      頁至二十一頁、第二九四頁至二九六頁）。復有士林分局交通分隊警員林高顯
      與李金龍的報告書（見偵卷六二一六號第一百四十六至一百四九頁）暨警員攔
      獲被告甲○○、陳○○所駕駛自用小客車現場照片六幀（見偵卷六二一六號第
      四十至四十二頁）與被害人遭被告甲○○、陳○○捆綁的照片二十六幀（見偵
      卷六二一六號第四十三至五十五頁）、新樂園汽車旅館住宿登記表與員工蕭麗
      鳳查訪紀錄表各一紙暨第二０五號房現場照片十幀（見偵卷六二一六號第一四
      三頁、三二二頁、三三０至三三四頁），足以證明被告甲○○租用旅館房間預
      備藏匿被害人之用。
（二）依扣案甲○○所書寫的犯罪計畫書（原本扣案，影本附於偵卷六二一六號第五
      十八至六十三頁），暨被告甲○○以被告乙○○所出資金進而購買用以犯案的
      黑色頭套三個、口罩二只、膠帶四捲、手機二支、筆記本一本、帽子二頂、紙
      箱一只與黑色手提袋一只暨剩餘的一萬二千元，可證明被告甲○○確實在與被
      告乙○○謀議後，將細節加以記載，被告甲○○陸續以被告乙○○交付之現金
      四萬九千元購買犯案所需之行動電話、膠帶、頭套等，並租用汽車旅館房間及
      支出加油、吃飯費用後，另償還一筆私人借貸一萬五千元後，尚剩餘一萬二千
      元之情。而被告甲○○與陳○○確係以前開相關物品（犯罪計畫書與現金除外
      ）作為犯罪工具著手犯下本案。
（三）此外，復有二Ｍ｜四八七六號自用小客車照片三十一幀（見偵卷六二一六號第
      六十九至八十五頁）、贓物認領收據一紙（見偵卷六二一六號第六八頁），上
      開車內備有大紙箱、膠布、口罩、帽子、頭套及犯案計畫書一份等作案工具，
      而犯罪計畫書記載有「大牌處理」、準備物品有細膠帶（見偵卷六二一六號第
      六０、五九頁）等語，對照被告甲○○所言：犯罪計畫書係根據他和被告乙○○的謀議以後所為的記載，被告乙○○與他共同謀議變造車牌等語，堪信被告
      乙○○對於車牌的變造與行使，也有犯意的聯絡與行為的分擔。又被告甲○○
      駕駛該懸掛變造車牌之自用小客車附載被告陳○○犯罪，依變造之外觀觀之，
      係由二Ｍ｜四八七六號以黑色膠帶變造為八■｜四八七八號，憑肉眼即可辨識
      係經變造（見偵卷六二一六號第六十九頁彩色照片）。被告陳○○應知悉變造
      之情，被告陳○○客觀上與被告甲○○有行使變造車牌的行為分擔與犯意聯絡
      ，亦堪認定。足證上開車牌號碼遭被告甲○○以黑色膠帶變造為八■｜四八七
      八號進而與被告陳○○共同駕駛上開車輛，共同強行擄走被害人陳○○之情。
（四）被害人陳○○係七十九年五月二十三日出生，有前述訊問筆錄被害人年藉資料
      的記載可資為憑。是被害人於九十二年六月二十六日案發時，年僅十三歲，為
      十二歲以上十八歲未滿之少年。
三、被告乙○○與甲○○共同謀議本件擄人勒贖案件，並共同準備擄人勒贖所使用的
    物品，有下列證據可資證明：
（一）同案被告甲○○於九十二年七月一日警訊時（詳偵卷六二一六號第一二七至一
      三一頁）、九十二年七月八日檢察官訊問時（詳偵卷六二一六號第二０九至二
      二三頁）與原審訊問與審理時的歷次指述，茲分述如下︰
１、被告甲○○供稱：乙○○曾在九十二年六月初跟他討論過四個目標，都是乙○○
    的好友兼牌友，一個是新店寶橋路開印刷廠的老闆娘的女兒，第二個在嘉義，父
    母親都是緬甸籍華僑、也都是醫生的小孩，第三個是礁溪帝王飯店老闆的女兒林
    欣姿，第四個是陳○○。林欣姿是因為被告乙○○與林欣姿的父親林清現很熟，
    乙○○又介紹林欣姿給他認識，怕遭人懷疑；緬甸籍夫妻的小孩，乙○○覺得很
    好，但太遠了；新店印刷場老闆娘的家是集合住宅，出入管理嚴格，不容易對她
    目標阿桃，因為阿桃是士林北投淡水六合彩的大組頭，最近開牌連莊賺上千萬元
    ，老公在大陸，家中只有她和三個小孩，交往又單純，乙○○說她認識阿桃很久
    了，知道阿桃怕事情會花錢消災，他們兩人也去看過地點，覺得容易下手，所以
    找阿桃最小的兒子下手等情。而證人黃培元於檢察官訊問時亦供稱：「平常好像
    有聽乙○○講過她有一對緬甸籍夫妻朋友，乙○○說是她親戚，只聽乙○○講過
    ，說有一對夫妻的親戚都在當醫生，本來在台北市開業，後來到外縣市開業」、
    「乙○○有個朋友在新店寶橋路開工廠，那是他兒子以前工作的地點，他因此跟
    老闆娘認識，乙○○也認識她」等語（見偵卷六二一六號第五二六頁）。從被告
    甲○○所供述乙○○所擬定的作案目標，與證人黃培元的證詞相互對照，足證作
    案目標均為被告乙○○的親友，有的居住地點甚至在台北市以外。苟被告乙○○
    未參與本件犯行，並擬定作案目標，被告甲○○不可能如此清晰的供述前開四個
    與被告乙○○有密切關連的目標。
２、被告甲○○供稱︰林欣姿在他們要動手的前一個星期六（即六月二十一日）從礁
    溪來台北找他，乙○○把林欣姿留在她新店百忍街家中，因為她要被告王準備綁
    架的事情，沒有時間陪林欣姿，乙○○就騙林欣姿說他人在台中等語。經查︰證
    人林欣姿於原審九十二年十二月一日審理時供稱：「九十二年六月時曾經從宜蘭
    到台北，住在乙○○家一個星期左右，這段期間都是用行動電話和甲○○聯絡，
    打了三、四次，行動電話有她的，也有乙○○的，乙○○的行動電話號碼忘了，
    所使用乙○○的行動電話都是同一支，乙○○被抓那天她還在乙○○家中」、「
    乙○○被抓前一天凌晨二點之後沒有和甲○○通過電話。她雖然曾經因為喝醉酒
    從乙○○住處打電話給甲○○，而且當時乙○○在她身旁，但這通電話應該是在
    乙○○被抓前幾天打的」等語。證人林欣姿並確認偵卷六二一六號第二０一頁第
    二行所顯示六月二十六日凌晨二時三十五分五十二秒，從０九二二｜九九六｜九
    五一號打給０九一一｜五八四｜六四八號，通話時間為四十九秒的電話並非伊所
    撥打的。經查被告乙○○係在九十二年六月二十七日為警所逮捕，依據證人林欣
    姿的證詞，林欣姿待在乙○○家的期間為九十二年六月二十七日前一星期即九十
    二年六月二十一日左右至九十二年六月二十七日，與被告甲○○所供述的時間相
    符合。又被告甲○○於原審九十二年十二月一日審理庭審判長宣示改期之後，突
    稱：「因為今天證人林欣姿有到庭，有些事情我要向庭上報告。我在觀察被害人
    家那段期間，林欣姿有來台北找我，但不是出於我的邀請，是因為如她剛才所說
    因為情緒原因和她家的員工處不好，她才來找我，我和乙○○都很意外，她來台
    北是住在乙○○家，她來就是為了要找我，本來我們應該招待她去逛街，或是幹
    嘛幹嘛，但是因為我和乙○○共同謀劃這件案子，所以我想出一個籍口說我人在
    台中，其實我人在台北，那段時間我每天都跟乙○○聯絡，包含我曾經向她報告
    這件事情，在她樓下等她下來，我再跟她講，乙○○她也用這個說法跟她說，其
    因果關係請庭上裁量。如果說乙○○不知道這件事情，那她不須要用這樣的籍口
    ，我記得她星期六就來，一直到我星期一被抓，林清現先生是在星期一中午之前
    到台北，因為我那天還和他吃過飯，所以我印象非常深刻。乙○○一定知道的，
    因為我沒有多餘時間陪她，我一直忙這件事情，她一直待在乙○○家」等語。林
    欣姿聽到甲○○前開供述，隨即很激動的從座位離席，趨前準備質問被告甲○○
    ，並且證稱：她當時一直待在乙○○家中等甲○○，甲○○跟她說他人在台中，
    乙○○也說甲○○人在台中，因為甲○○說出她在台北這段期間，甲○○甚至到
    過乙○○家樓下，令她很生氣等語（見該次筆錄）。可見林欣姿人在台北期間，
    顯然遭受甲○○與乙○○矇騙，所以不知被告甲○○實際上人在台北。被告乙○○於原審九十二年十二月一日審理時雖供稱：甲○○在台中是林欣姿告訴她的云
    云（見該次筆錄第三十一頁）。惟被告乙○○數度坦承於九十二年六月二十三日
    與甲○○共同前往購買易付卡，並且至自動提款機提領金錢等情，顯見林欣姿在
    台北期間，乙○○知悉甲○○人在台北，甚至曾經與甲○○共同外出；如果乙○○未與甲○○共同欺騙林欣姿，林欣姿不可能在原審九十二年十二月一日審理時
    ，面露驚訝與生氣的表情。乙○○前開辯解，無足採信，並足以彰顯乙○○的確
    與甲○○之間進行著某種謀議，否則不可能共同欺瞞林欣姿。
３、被告甲○○供稱︰九十二年六月初乙○○就跟他提起綁架這件事，他們計畫綁架
    阿桃的小孩勒贖二千萬元，乙○○說她不管他找幾個人，她就是要三分之一；乙○○還叫他最好找一個不要認識她的人，不要與她接觸，所以他才會找陳○○，
    並且依約定不讓陳○○知悉乙○○參與本案等語。經核與同案被告陳○○於警訊
    、偵查及原審審理時均供稱：不認識乙○○，也沒有聽過甲○○提起過乙○○的
    事情等語（見偵卷六二一六號第一七四頁）相符合。再依卷附被告乙○○位於臺
    北縣新店市○○街八號三樓住處附近道路現場平面圖一紙、被告乙○○位於臺北
    縣新店市○○街八號三樓住處門口之照片二幀，與經被告陳○○現場指認於九十
    二年六月二十六日凌晨二時許被告甲○○命其下車等待之地點為臺北縣新店市○○路四四一號前的現場指認之照片二張對照顯示，足證被告陳○○案發當天凌晨
    等候被告甲○○的地點，係在被告乙○○之住處，與被告乙○○住處具有相當的
    地緣關係。
４、被告甲○○供稱︰被告乙○○提議綁票開始，他和乙○○通話次數比沒有計畫綁
    架前頻率高出很多，之前不會每天通電話，從六月初開始提議綁票後，每天都會
    通幾通電話，講綁票的事，其係以０九一一（即０九一一｜五八四｜六四八）打
    乙○○的０九二二（即０九二二｜九九六｜九五一）電話，乙○○不一定用哪一
    支行動電話打給他等情。經核對上開０九二二｜九九六｜九五一號行動電話自九
    十二年六月十五日起至六月二十六日雙向通聯資料查詢及０九一一｜五八四｜六
    四八號行動電話自九十二年六月十五日起至六月二十六日雙向通聯資料查詢顯示
    ：該０九二二｜九九六｜九五一號行動電話於九十二年六月十五日起即開始出現
    每日多次打電話至０九一一｜五八四｜六四八號行動電話的紀錄（見偵卷六二一
    六號第一九四至二０一頁、第二三五至二六九頁）。又查證人黃培元於九十二年
    八月十三日檢察官訊問時證稱：乙○○有很多電話，乙○○被逮捕的一陣子比較
    常使用的是0000-000-000號行動電話，這支電話是用他的名義申請
    給乙○○使用的等語。依證人黃培元的供述觀之，前開通聯所顯示的應係被告乙○○撥打給甲○○的紀錄。故被告甲○○上該供述應非子虛。被告乙○○雖辯稱
    ：林欣姿住在台北的期間都是使用她的行動電話云云。惟查：依前開證人林欣姿
    的證詞，證人林欣姿係在九十二年六月二十一日才到台北並住在乙○○位於新店
    市○○街的住處，而且證人林欣姿住在乙○○住處的一星期間，只打了三、四次
    電話給甲○○。至於六月二十日以前的電話紀錄，因為當時林欣姿人尚未至台北
    ，自不可能是林欣姿所撥打；六月二十一日以後，也因為林欣姿只有撥打三、四
    次電話給甲○○，亦不能所有的通聯紀錄均係林欣姿所撥打。從而被告乙○○前
    開辯解，顯係企圖將所有０九二二｜九九六｜九五一號與０九一一｜五八四｜六
    四八號行動電話的通聯資料，全部推諉係林欣姿所撥打，其企圖否認曾經與甲○○出現高頻率通話的事實甚明。
５、被告甲○○供稱︰九十二年六月二十三日星期一上午十時許，乙○○打電話給他
    ，要他提早到她新店的家，快十一點時，他開車到新店接乙○○，他們一起到中
    和買易付卡，乙○○買了四張，給他二張，乙○○先付錢，總共近二千元，所以
    乙○○後來給他的五萬元扣掉一千元；之後他開車載乙○○去她家附近華南銀行
    ，乙○○下車去領錢，領了錢拿四萬九千元給他，乙○○跟他說錢是準備綁架工
    具用的，領完錢之後他就載乙○○回新店家等情，質之被告乙○○對於前開買預
    付卡、提領金錢等情，於警訊時、偵查中及原審、本院審理均坦承不諱，惟辯稱
    拿錢給被告甲○○並非為了購買犯罪工具云云。然查：被告甲○○確曾陪同被告
    乙○○前往臺北縣中和市該「泰緬小吃店」購得作案用之行動電話預付卡數張，
    除經被告甲○○、乙○○供明之外，並有中和「泰緬小吃店」現場照片可稽，復
    經該店員工尹美芳於警訊時證實（見偵卷六二一六號第一六七頁、第一八０至一
    八一頁）。又被告乙○○於九十二年六月二十三日至華南銀行自動櫃員機提款，
    亦經攝影機錄攝翻拍之照片數幀附卷，並有華南銀行埔墘分行九十二年七月二十
    五日（九十二）華埔字第一五六號函及後附之帳戶（帳號0000000000
    00號）往來明細表、華南銀行自動櫃員機交易明細表各一紙在卷可資佐證。足
    以證明被告乙○○於九十二年六月二十三日至華南銀行自動櫃員機提領現金五萬
    元之情。至於被告王珠株之選任辯護人雖辯稱被告甲○○稱王珠株領款五萬元，
    僅交付甲○○四萬九千元，抽回一百元十張，惟乙○○既係領千元大鈔，何以其
    中又有一百元十張云云？惟查被告甲○○供稱領錢係被告乙○○下車領，伊當時
    在車上等，未詳細看到領款情形，是到車上以後，掏出好幾張一百元，說她要留
    下來用，順便扣易付卡的錢，一百元是不是十張，伊不清楚等語（見原審卷第二
    五九頁、二六０頁）。依當時情形既係被告王珠株下車領款，則王珠株手中剩餘
    之佰元鈔是否亦係自提款機領取或係乙○○手上原來即有，被告甲○○自無從知
    悉。辯護人質疑乙○○係領千元鈔，何以手中有又有百元鈔，認被告甲○○所供
    矛盾乙節，亦不足採。其請求調閱提款資料，本院認無必要。又查被告乙○○與
    被告甲○○購買預付卡與提領金錢的時間係九十二年六月二十三日，該時林欣姿
    已經住在被告乙○○家中。被告乙○○既然與被告甲○○於九十二年六月二十三
    日共同前往購買預付卡並且提領金錢，則被告乙○○對於被告甲○○人在台北之
    情，應完全知悉，乃被告乙○○竟謊稱不知甲○○人在台中云云，被告乙○○該
    項辯解，自屬卸罪之詞，不足採信。從被告乙○○與被告甲○○共同編撰被告甲○○人在台中之情以觀，如被告乙○○與被告甲○○沒有某種程度的勾結，被告
    乙○○自無庸與被告甲○○共同編造謊言以欺瞞林欣姿。
６、被告甲○○供稱︰他最後一次是在九十二年六月二十六日凌晨開車去乙○○家做
    最後確認，因為乙○○怕他把阿桃家電話抄錯，當天凌晨二點先去新莊夜市載陳
    ○○，將他一起載至新店，叫陳○○在離乙○○家約一百公尺處的全泰當鋪（按
    ：全泰當鋪位於台北縣新店市○○路四四一號）前下車等他，他一個人開車到乙○○家，乙○○從樓上下來到他車上談，乙○○除一再確認阿桃家電話外，並跟
    他交代早上綁架要小心。他和乙○○交談中，約凌晨二時四十分左右，乙○○接
    到黃培元來電，乙○○還叫他不要出聲。乙○○待不到十分鐘就離開，他隨即開
    車去載陳○○，十分鐘之後，乙○○又打電話給他，說要換手機，並說馬上再打
    一通電話給他用以顯示新的號碼；乙○○掛斷之後馬上又撥一通電話給他，顯示
    出0000000000號，乙○○預計會得手，說二十六日中午就用這支電話
    和她聯絡等情。經核被告甲○○前開供述與被告陳○○於原審九十二年八月十九
    日訊問時供稱：他於六月二十六日凌晨下班時，甲○○到新莊泗源碳烤店-他的
    上班地點接他，之後先在新店停留，甲○○說要找一個朋友，十分鐘後回來找他
    等語相符（見該次筆錄第七頁倒數第六行至第八頁第一行）。並有被告乙○○位
    於臺北縣新店市○○街八號三樓住處附近道路現場平面圖一紙、被告乙○○位於
    臺北縣新店市○○街八號三樓住處門口之照片二幀暨經被告陳○○現場指認於九
    十二年六月二十六日凌晨二時許被告甲○○命其下車等待之地點為臺北縣新店市
    ○○路四四一號前，現場指認之照片二張可證，足以證明被告陳○○確有在上述
    時地等待甲○○所稱要找一個朋友之情。
７、又查０九二二｜九九六｜九五一號行動電話自九十二年六月十五日起至六月二十
    六日雙向通聯資料查詢資料顯示，九十二年六月二十六日凌晨二時二十五分十三
    秒，該支電話曾經收受０九五三｜二八七｜九二六來電，通話時間三十二秒（見
    偵卷六二一六號第二０一頁）。證人黃培元於原審九十二年八月十三日訊問時證
    稱該通電話是他所撥打的，當時他在上班，乙○○可能在百忍街家裡，他打電話
    給乙○○的目的是關心林欣姿等語（見偵卷六二一六號第五二六頁）。並稱：被
    告乙○○在九十二年六月二十六日晚上八、九點鐘曾經打好幾通電話給他，他認
    為乙○○可能就是用０九一五｜六三六｜九四一號這支電話打給他等語（見偵卷
    六二一六號第五二七頁）。按黃培元係於九十二年六月二十六日凌晨二時二十五
    分打電話給被告乙○○，時質深夜，若被告甲○○未曾於九十二年六月二十六日
    凌晨開車去乙○○家做最後的確認，不可能獲悉黃培元曾經撥過該通電話給被告
    乙○○，被告甲○○此部分的指述，自堪信為真實。故依黃培元0000000
    000號行動電話雙向通聯紀錄與0000000000號行動電話雙向通聯紀
    錄，可證九十二年六月二十六日晚上八、九時間，被告乙○○曾使用00000
    00000號行動電話，撥打黃培元0000000000行動電話共四通與黃
    培元交談。而該0000000000號行動電話號碼，係被告乙○○所持有原
    計畫作為本件犯行聯絡被告甲○○之用。被告乙○○否認擁有00000000
    00號行動電話云云，亦不足採信。
（二）又查證人丙○○於九十二年七月一日警訊及九十二年七月九日檢察官偵查時證
      稱：被告乙○○自九十二年六月初起，開始有點反常地刻意接近丙○○，並常
      向丙○○問及翁○○家中細節；丙○○曾在無意間將翁○○最近賺了很多錢的
      事告訴被告乙○○之事實。又被告乙○○於九十二年五、六約間，始常要求丙○○邀請翁○○一起出來吃飯、唱歌；於同年六月中旬，被告乙○○再度主動
      邀約，要求丙○○找翁○○出來，數人一起至八里吃飯，在飯局間，被告乙○○曾向翁○○探詢其配偶在大陸何時回來等語（見偵卷六二一六號第一三二至
      一三六頁、第二八三至二八九頁）。證人丙○○於本院審理時亦到庭證稱乙○○確曾向伊探詢過翁○○家之情形。而證人翁○○於九十二年七月一日警訊及
      九十二年七月九日檢察官偵查時亦供稱：九十二年六月中旬，丙○○曾邀翁○○至八里吃晚飯，當時被告乙○○亦隨行，飯局中被告乙○○曾向伊探詢伊先
      生何時自大陸地區回來等語（見偵卷六二一六號第一三八至一四一頁、第二九
      六至三００頁）。足見被告乙○○於本件案發前，的確與翁○○間存在不尋常
      的接觸，企圖打聽翁○○家裡近況。
（三）綜上被告甲○○的證詞合情合理，前後並無矛盾，且均有客觀的事實足供佐證
      ，被告乙○○的相關辯解，前後矛盾不一，並出現多處瑕疵，且顯現被告乙○○在案發前的不正常舉止，被告甲○○的證詞明顯較被告乙○○的供詞為可信
      。被告乙○○企圖以其與甲○○間的債務情結，架構甲○○和她之間存有糾葛
      。被告甲○○所稱伊所以案發之初未供出乙○○，於檢察官向法院聲請羈押時
      才供出，係因伊是遭乙○○引誘才犯下本案，為了讓乙○○伏法，也為了讓其
      他人不再遭受乙○○利用，所以供出乙○○等語，再參以證人保護法固於八十
      九年二月九日公布，並於第一條第一項開章明義的規定：「為保護刑事案件及
      檢肅流氓案件之證人，使其勇於出面作證，以利犯罪之偵查、審判，或流氓之
      認定、審理，並維護被告或被移送人之權益，特制定本法」。又該法第二條所
      列刑事案件之被告或犯罪嫌疑人，於偵查中供述與該案案情有重要關係之待證
      事實或其他共犯之犯罪事證，因而使檢察官得以追訴該案之其他共犯者，以經
      檢察官事先同意者為限，就其因供述所涉之犯罪減輕或免除其刑，為該法第十
      四條第一項所明定。是依上開法條規定減輕或免除其刑者，除該案之被告或犯
      罪嫌疑人，於偵查中供述與該案案情有重要關係之待證事實或其他共犯之犯罪
      事證，因而使檢察官得以追訴該案之其他共犯外，尚須經檢察官事先同意始可
      。本件被告甲○○既無上開情形，自無減輕或免除其刑之適用，從而本件被告
      甲○○供出主謀者乙○○，對於被告甲○○而言，也無證人保護法的適用，被
      告甲○○並無法從其中獲得任何利益，被告甲○○的證詞，客觀上自存有其可
      信度而堪以採信。被告甲○○及其選任辯護人辯稱被告甲○○應有證人保護法
      之適用乙節，亦不足採。被告甲○○於本院審理時雖辯稱伊並無勒贖的意思。
      當初乙○○要伊跟被害人家屬要求二千萬元，又交代伊去觀察被害人家裡的情
      形，伊觀察之後認為被害人家裡並沒有那麼有錢，伊認為乙○○是在開玩笑，
      所以跟本沒打算要勒贖金錢，伊僅構成妨害自由等語然查被告確有與乙○○、
      陳○○共同為擄人勒贖犯行，業據被告於原審審理時供述明確，苟其無勒贖金
      錢之犯意，何以與乙○○謀議先將作案用之自用小客車車牌號碼變造為八■｜
      四八七八號。又何以以強暴方法抱住被害人陳○○身體後強押入車內後座，上
      車後且以原備妥之膠布捆綁陳○○之手腳，以頭套套住其頭部，再以紙箱覆蓋
      其身體？況共犯被告陳○○亦供稱被告甲○○是要綁架被害人，綁到後他要向
      小孩的家人勒取贖金，且事成之後要給伊十萬等語。足見被告甲○○所辯係卸
      責之詞，不足採信。
四、又查共同被告陳○○於原審準備程序與審理時序雖一度辯稱：被告甲○○說被害
    人（指陳○○母親翁○○）欠他很多錢，要我跟他一起把孩子（指陳○○）帶走
    ，要給他（指翁○○）一個警告，同時說十萬元在事成後給我云云。惟查：被告
    陳○○於九十二年六月二十六日檢察官訊問時已經明白供稱：「（甲○○是否要
    綁架這國中生跟他家裡要勒贖？）對，我知道他就是要我幫他一起去綁這個小孩
    ，綁到後他要向小孩的家人要勒取贖金，至於勒贖多少我不知道，我只知道事成
    之後他要給我十萬元好處」等語（見偵卷六二一六號第一０一頁）。茍被告陳○○於綁架陳○○之前，不知道綁架的目的是擄人勒贖，則被告陳○○於九十二年
    六月二十六日檢察官訊問時，應不致於供出上開犯行。從被告陳○○前開供述觀
    之，亦足認定被告陳○○係以擄人勒贖的犯意與被告甲○○共同犯案。況被告陳
    ○○於檢察官九十二年六月二十六日訊問時另供稱：「（王有無跟你說他與小孩
    家人何關係？）沒有，他沒有說。（王有無跟你說他與小孩家人有何金錢往還糾
    紛？）沒有。（王有無跟你說這小孩家人有欠他錢或他朋友錢？）都沒有」等語
    （見偵卷六二一六號第一０一頁第十至十五行）。於檢察官在同日向原審聲請羈
    押被告甲○○與陳○○時，被告陳○○亦供稱：「（甲○○）都沒有（告訴他，
    甲○○跟被害人父母親有金錢糾紛，或是告訴他被害人家很有錢）」等語（見原
    審九十二年度聲羈字第一一七號第五頁倒數第四至第二行）。又被告陳○○於原
    審九十二年八月十九日訊問時改口稱：「----他（指被告甲○○）有跟我提到被
    害人（指翁○○）欠林董的錢，林董要甲○○要回這筆錢，問我要不要跟他一起
    去，----，他邀我一起去抓被害人小孩，讓債務人交出兩百萬元，事成之後給我
    十萬元」等語（見原審該次筆錄第十四頁）。被告甲○○邀請被告陳○○犯罪時
    ，究有無告訴被告陳○○為何要擄走被害人？或完全沒有告訴被告陳○○任何原
    因，被告陳○○就決定參與被告甲○○所謀劃的犯行？被告陳○○前後所供雖不
    一致。然查被告甲○○於原審九十二年八月十九日訊問時供稱：「我只有跟他（
    指被告陳○○）說有一個叫阿桃的人欠我錢，阿桃都不還」等語（見原審卷該次
    筆錄第五頁）。如被告甲○○於被告陳○○犯案之初，即已向被告陳○○虛捏他
    綁架陳○○的真正目的為何，則被告甲○○與陳○○對於翁○○欠錢的原因，應
    該不致有不同的陳述。是故被告陳○○應係以擄人勒贖的意思綁架陳○○，而非
    單純以妨害自由的目的綁架陳○○。被告陳○○前開辯解，應係推諉卸責之詞；
    被告甲○○前開供詞，亦係迴護被告陳○○之詞，不足採信。
五、綜上所述；被告甲○○於原審之自白犯罪應與事實相符，於本院翻供辯稱伊無勒
    贖錢財之意云云，核不足採。被告乙○○所辯，亦屬卸責之詞，不足採信。被告
    二人之犯行均堪以認定，應依法論科。被告甲○○另聲請傳喚被害人陳○○及證
    人陳○○以證明被告甲○○之犯意僅在將被害人拉上車在不遠路口即欲將被害人
    放下車，傳喚證人丁○○以證明被告曾與丁○○共同集資給王珠株到香港投資二
    十五萬元，結果受損失，王珠株又不出面處理，被告利用此機會可讓王珠株把此
    筆錢吐出，另傳喚丙○○以證明王珠株要向林欣姿之父親說好話，湊成被告與林
    欣姿間好事，並叫林欣姿之父親拿錢給被告甲○○做生意等情。其中被害人陳○○及證人陳○○於原審就被害經過或待證事項均已供述甚明，而關於被告甲○○
    之犯行部分業據其本人於原審及本院審理時供述明確，上述證人證人丁○○之待
    證事項並不影響被告甲○○應成立之犯行，故證人丁○○經本院傳喚未到庭，選
    任辯護人於本院審判時亦不再聲請傳喚，爰認無再予傳喚之必要，併予敘明。
六、至於被告乙○○另聲請︰
１、訊問證人王彩絹，用以證明九十二年六月二十六日下午約三時許王彩絹曾經騎機
    車至新店市乙○○住處，載乙○○與林欣姿到碧潭遊玩，在碧潭遊玩期間乙○○
    行為舉止並無異狀。
２、訊問證人黃培元，用以證明乙○○於九十二年六月二十七日凌晨被警方自新店市
    ○○街八號三樓帶走前一星期，林欣姿即自宜蘭到台北找乙○○，並與乙○○同
    的行為舉止並無異狀，而且六月二十六日凌晨二時，黃培元有打電話給乙○○擔
    心林欣姿等。
３、訊問證人即印刷廠老闆，證明乙○○有無幫甲○○介紹工作。
４、調閱相關ＡＴＭ提款資料，證明乙○○在九十二年六月二十三日領款時所拿到的
    多是千元鈔票，與被告甲○○所講被告乙○○當時將其中十張百元鈔票拿起的情
    節不符。
    惟查：
１、被告乙○○於九十二年六月二十六日有沒有和林欣姿、王彩絹到碧潭，與被告乙○○有無涉犯本案無涉。被告乙○○於本件案發前表現出毫無異狀之情，亦與被
    告乙○○有無涉犯本案無涉。
２、證人黃培元於九十二年八月十三日訊問時已經證稱六月二十六日凌晨二時曾經打
    電話給乙○○關心林欣姿等語（見偵卷六二一六號第五二六頁倒數第三行至第五
    二七頁第六行），自無再行傳訊用以確認的必要。
３、證人黃培元於九十二年六月二十六日凌晨二時許打電話給乙○○時，乙○○是在
    被告甲○○車上，已詳如前述，乃證人黃培元竟稱：當時乙○○可能在百忍街家
    裡等語，足證乙○○為了避免讓同居人黃培元察覺其犯案，甚至刻意向黃培元隱
    瞞特定事實，此更足以證明：被告乙○○聲請傳訊證人用以證明被告乙○○並未
    出現異狀，與被告乙○○有無涉犯本案無關。
４、被告乙○○有無幫甲○○介紹工作，與被告乙○○是否倡議並進而與被告甲○○
    謀議擄人勒贖無涉。
５、被告乙○○於九十二年六月二十三日領款時，被告甲○○人在車上等候之情，已
    經被告甲○○供述明確。以大台北地區交通違規取締的嚴格性觀之，被告甲○○
    留在車上等候被告乙○○下車提領現金，與一般生活習慣相符，應堪採信。被告
    乙○○既係自行下車提款款項，則被告乙○○有無將其中一千紙鈔改為百元紙鈔
    十張，除了被告乙○○之外，無人可以得知；況被告乙○○所扣掉的一千元是千
    元紙鈔或百元紙鈔十張，與被告乙○○有無倡議並共同謀議本件擄人勒贖犯行，
    亦無關連。被告聲請調閱相關ＡＴＭ資料，本院亦認為無調閱的必要。
６、綜上所述；被告乙○○聲請調查之證據，本院認均無調查的必要，併此敘明。
七、按擄人勒贖罪依日、德刑法固以向被擄人以外之第三人勒贖為要件，然我國實務
    上之見解，認強盜罪及擄人勒贖罪，固均以取得財產上不法利益為目的，惟強盜
    罪，係以使用強暴、脅迫等手段，使人交付財物為構成要件，擄人勒贖罪，則以
    意圖勒贖而擄人為構成要件，後者犯罪態樣，係將被害人置於行為人實力支配下
    ，予以脅迫，以便向被害人或其關係人勒索財物，因此擄人勒贖罪本質上為妨害
    自由與強盜結合。在形式上則為妨害自由與恐嚇罪結合。亦即強盜與擄人勒贖同
    以意圖為自己或第三人不法所有為主觀違法要件，僅其實施手段不同。如有不法
    得財意思而施行強暴、脅迫，擄掠被害人脫離其原在處所，使喪失行動自由，而
    移置於自己實力支配下，藉以向被害人或其關係人勒索財物，即構成擄人勒贖罪
    ，本質上為妨害自由與強盜結合，犯罪情節較單純強盜為重。換言之，即認區分
    強盜與擄人勒贖罪，係以是否將被害人擄走脫離其原有處所，使喪失行動自由，
    而移置於自己實力支配下，為其區別標準。即單純施以強暴、脅迫等手段，使人
    交付財物，構成強盜罪；如先將被害人擄走置於行為人實力支配下，再予以脅迫
    ，以便向被害人或其關係人勒索財物行為，一經實現，犯罪即屬既遂，不以須向
    被害人以外之人勒索財物為必要。故擄人勒贖係指意圖勒贖而擄人而言。行為人
    苟以勒贖之目的而擄人，祇須被擄人喪失行動自由，而置於加害者實力支配之下
    即屬既遂，其事後果否實施勒贖，向何人勒贖，有無取得贖款，以及何人交付贖
    款均不影響其已成立之犯罪（最高法院八十五年度台上字第三六七五號、九十二
    年度台上字第二九一三號判決要旨參照）。是核被告二人，所為均係犯刑法第三
    百四十七條第一項之擄人勒贖罪。被告甲○○、乙○○就變造車牌後由被告甲○○與被告陳○○共同利用該車牌駕駛該車所為，均係犯刑法第二百十六條、第二
    百十二條行使變造特種文書罪。被告甲○○與乙○○變造特種文書的低度行為為
    行使變造特種文書的高度行為所吸收，謹論以共同行使變造特種文書罪。按「以
    自己共同犯罪之意思，參與實施犯罪構成要件以外之行為，或以自己共同犯罪之
    意思，事先同謀，而由其中一部分人實施犯罪之行為者，均為共同正犯。」「共
    同正犯，係共同實施犯罪行為之人，在共同意思範圍內，各自分擔犯罪行為之一
    部，相互利用他人之行為，以達其犯罪之目的，其成立不以全體均行參與實施犯
    罪構成要件之行為要件；參與犯罪構成要件之行為者，固為共同正犯；以自己共
    同犯罪之意思，參與犯罪構成要件以外之行為，或以自己共同犯罪之意思，事前
    同謀，而由其中一部分人實行犯罪之行為者，亦均應認為共同正犯，使之對於全
    部行為所發生之結果，負其責任。本院院字第一九０五號解釋，係指事前同謀，
    事後得贓，推由他人實施，院字第二０三０號解釋之一，係謂事前同謀，而自任
    把風，皆不失為共同正犯。院字第二二０二號解釋前段所謂警察巡長與竊盜串通
    ，窩藏贓物，並代為兜銷，應成立竊盜共犯，如係以自己犯罪之意思，並參與其
    實施，則屬竊盜共同正犯。上述三號解釋，雖因聲請內容不同，而釋示之語句有
    異，但其旨趣，則無二致。應併指明。」（詳司法院大法官會議釋字第一０九號
    解釋文與理由書）是被告乙○○與甲○○就本件擄人勒贖與行使變造特種文書二
    罪，事先同謀，而由甲○○實施犯罪之行為，均為共同正犯。被告甲○○與被告
    陳○○就本件擄人勒贖與行使變造特種文書二罪，均有犯意之聯絡與行為之分擔
    ，亦均為共同正犯。公訴人認被告乙○○與陳○○間亦有犯意之聯絡與行為之分
    擔，應與被告甲○○等三人間成立共同正犯，容有誤會，併此敘明。被告三人所
    犯擄人勒贖與行使變造特種文書二罪，有方法結果的牽連關係，應依刑法第五十
    五條規定從一重之共同擄人勒贖罪處斷。按九十二年五月二十八日公布，同月三
    十日施行的兒童及少年福利法第七十條第一項前段規定：成年人故意對少年犯罪
    者，加重其刑至二分之一。被害人為少年，已詳如前述；又被告甲○○，六十一
    年八月四日生，被告乙○○，四十六年八月二十九日生，有渠二人年藉資料在卷
    可稽，本件案發時被告甲○○與乙○○二人為成年人，渠二人故意對少年犯罪，
    應依前開規定加重其刑（所犯本刑為死刑、無期徒刑部分，依刑法第六十四條第
    一項、第六十五條第一項規定，不得加重）。
八、原審認被告乙○○與甲○○罪證明確，予以論罪科刑，固非無見。惟查本件案
    發時被告甲○○與乙○○二人為成年人，渠二人故意對少年犯罪，應依兒童及少
    年福利法第七十條第一項前段規定，加重其刑至二分之一。原判決主文欄就被告
    乙○○部分，未詳細記載：「成年人共同故意對少年犯擄人勒贖罪」，自有未當
    又死刑、無期徒刑不得加重，為刑法第六十四條第一項、第六十五條第一項所
    明定。本件被告所犯擄人勒贖罪之法定本刑為死刑、無期徒刑或七年以上有期徒
    刑，原審於依兒童及少年福利法第七十條第一項前段規定加重其刑時，未將死刑
    及無期徒刑部分除外，併予加重，難謂無適用法則不當之違誤原判決認定扣得
    供被告作案用之現金一萬二千元，惟於主文欄竟諭知沒收現金一千二百元，亦有
    未當。本件被告二人提起上訴，猶執陳詞否認犯罪，上訴固無理由，惟因原判決
    既有如上可議之處，自應撤銷改判。爰審酌被告二人犯罪的動機、目的、手段，
    二人的涉案程度｜被告乙○○與被害人之母翁○○原即為舊識，業據證人翁○○
    證述在卷，竟首謀倡議者，位居幕後，並事先規劃好如東窗事發，要被告甲○○
    一人承擔，企圖完全脫免罪責，心機最深，涉案情節最重；被告甲○○參與謀議
    、規劃，尋得被告陳○○共同作案，並實際參與犯行；及被告甲○○年輕力壯、
    四肢健全，竟與被告乙○○同樣不思以正當方法賺取金錢，反覬覦被害人家境優
    渥，共同以強暴的強制力，擄持年僅十三歲的少年被害人，欲藉以勒取鉅額贖款
    ，造成被害人莫大恐懼，且剝奪被害人的自由，並嚴重破壞社會秩序及安寧；暨
    被告甲○○坦承犯行，具有悔意，被告乙○○矢口否認犯行，顯無悔意等一切情
    狀，分別量處如主文所示之刑，以示警懲。又本件被告乙○○惡性雖重，然整個
    事件未見殺害被害人的企圖，惡性與窮兇惡極之人究有不同，公訴人針對被告乙○○求刑十五年，本院認為顯然過重，十二年的有期徒刑已屬相當，爰判處有期
    徒刑十二年，併此敘明。
九、扣案的犯罪計畫書一份，為被告甲○○所有供共犯共同犯罪所用之物；扣案現金
    一萬二千元為被告乙○○所提供，作為準備犯罪工具的資金，亦屬供犯罪所用之
    物；黑色頭套三個、口罩二只、膠帶四捲、行動電話二支（（號碼：00000
    00000及0000000000）、帽子二頂、紙箱與黑色手提袋各一只，
    係以被告乙○○所提供的資金，由被告甲○○與乙○○所分別或共同購買用以供
    犯本案所用的工具，均應依刑法第三十八條第一項第二款規定宣告沒收。再者，
    變造的車牌並非被告所有，；另扣案摩托羅拉手機二支，分別係被告乙○○與陳
    ○○所有，均無證據足以證明係供本件犯罪所用之物，爰均不予宣告沒收，併此
    敘明。
據上論斷，應依刑事訴訟法第三百六十九條第一項前段、第三百六十四條、第二百九
十九條第一項前段，刑法第二十八條、第三百四十七條第一項、第二百十六條、第二
百十二條、第五十五條、第三十八條第一項第二款，兒童及少年福利法第七十條第一
項前段，判決如主文。
本案經檢察官洪泰文到庭執行職務。
中　　　華　　　民　　　國　　九十三　　年　　　七　　　月　　　八　　　日
                              臺灣高等法院少年法庭
                                  審判長法  官  許  錦  印
                                        法  官  許  宗  和
                                        法  官  周  煙  平
右正本證明與原本無異。
如不服本判決，應於收受送達後十日內向本院提出上訴書狀，其未敘述上訴之理由者
並得於提起上訴後十日內向本院補提理由書（均須按他造當事人之人數附繕本）。
                                        書記官  楊  妙  恩
中　　　華　　　民　　　國　　九十三　　年　　　七　　　月　　 十五 　　日
附錄本案論罪科刑法條全文：
中華民國刑法第三百四十七條第一項（擄人勒贖罪）：
  意圖勒贖而擄人者，處死刑、無期徒刑或七年以上有期徒刑。
第二百十二條（偽造變造特種文書罪）：
偽造、變造護照、旅券、免許證、特許證及關於品行、能力服務或其他相類之證書、
介紹書，足以生損害於公眾或他人者，處一年以下有期徒刑、拘役或三百元以下罰金
。
第二百十六條（行使偽造變造或登載不實之文書罪）：
行使第二百十條至第二百十五條之文書者，依偽造、變造文書或登載不實事項或使登
載不實事項之規定處斷。
